【裁判字號】    99,聲,360
【裁判日期】    991004
【裁判案由】    停止執行
【裁判全文】
臺灣嘉義地方法院民事裁定  99年度聲字第360號
聲  請  人  乙○○
相  對  人  嘉義縣中埔鄉農會
法定代理人  甲○○
上列當事人間聲請停止執行事件，本院裁定如下：
    主  文
聲請人供擔保新臺幣壹拾柒萬伍仟元後，本院九十九年度司執字
第二一四八二號強制執行事件有關聲請人乙○○之強制執行程序
，於本院九十九年度訴字第五一二號債務人異議之訴事件判決確
定、和解或撤回起訴前，應暫予停止。
    理  由
一、按有回復原狀之聲請或提起再審或異議之訴，或對於和解為
    繼續審判之請求，或提起宣告調解無效之訴、撤銷調解之訴
    ，或對於許可強制執行之裁定提起抗告時，法院因必要情形
    或依聲請定相當並確實之擔保，得為停止強制執行之裁定，
    強制執行法第18條第2 項定有明文。又法院依強制執行法第
    18條第2 項定擔保金額而准許停止強制執行之裁定者，該項
    擔保係備供債權人因停止執行所受損害之賠償，其數額應依
    標的物停止執行後，債權人未能即時受償或利用該標的物所
    受之損害額，或其因另供擔保強制執行所受之損害額定之，
    非以標的物之價值或其債權額為依據（最高法院91年度臺抗
    字第429號裁定意旨可資參照）。
二、聲請人以其向本院提起債務人異議之訴，並追加起訴請求撤
    銷本院99年度司執字第21482號債務執行事件之強制執行程
    序，並聲請裁定停止上開強制執行程序等情，業經聲請人提
    出追加起訴狀影本1份為憑，並經本院調取上開債務執行卷
    宗審核後，認為聲請人請求裁定停止本院99年度司執字第21
    482號執行事件有關聲請人之強制執行程序部分，為有理由
    ，應予准許。
三、本件相對人於本院99年度司執字第21482 號強制執行事件聲
    請執行之債權額為新臺幣（下同）1,000,000 元乙節，業經
    本院核閱上開執行卷宗無誤。而聲請人提起之債務人異議之
    訴為不得上訴三審案件，參考各級法院辦案期限實施要點規
    定，第一、二審通常程序審判案件之辦案期限分別為1年4個
    月、2年，共計3年4 個月，加上裁判送達、上訴、分案等期
    間，訴訟審理之期限約為3年6個月，據此預估聲請人提起債
    務人異議之訴及聲請停止強制執行之期間，如依法定利率（
    週年利率5%）計算，則相對人因停止執行可能遭受之損害約
    為175,000元（計算式：1,000,000元 ×5%×3.5年=175,000
    元），依前揭說明，聲請人自應對相對人因停止強制執行可
    能遭受之上開損害提供擔保，爰裁定如主文所示。至於聲請
    人另主張其配偶鄭美琴前已聲請停止本院99年度司執字第21
    482 號關於鄭美琴部分之強制執行程序，本件聲請與鄭美琴
    前開請求為同一事件、同一金額，相對人因停止強制執行可
    能遭受之損害業已獲得擔保，而請求本件免供擔保裁定停止
    執行云云，惟查，上開鄭美琴提供擔保部分，僅係關於停止
    鄭美琴部分之強制執行程序，尚非停止有關聲請人強制執行
    程序之擔保，是相對人就本件停止強制執行所生之損害，日
    後將無法以另案鄭美琴所提供之擔保取償，故本件仍應定相
    當並確實之擔保停止強制執行，聲請人上開主張容屬誤會，
    併此敘明。
四、依強制執行法第18條第2項，裁定如主文。
中    華    民    國    99    年    10     月    4    日
                  民一庭法  官  周俞宏
以上正本係照原本作成。
如對本裁定抗告應於送達後10日內向本院提出抗告狀。
中    華    民    國    99    年    10     月    4    日
                        書記官  劉怡欣

司法院資訊處製作；財團法人民間司法改革基金會備份。
